【裁判字號】    98,易,2781
【裁判日期】    981123
【裁判案由】    侵占等
【裁判全文】
臺灣板橋地方法院刑事判決              98年度易字第2781號
公  訴  人  臺灣板橋地方法院檢察署檢察官
被      告  戊○○
            丙○○
            甲○○
            己○○
上一人共同
選任辯護人  張倪羚律師
            劉陽明律師
上列被告因侵占等案件，經檢察官提起公訴（98年度偵字第2162
7、22866號），本院以簡式審判程序審理，判決如下：
    主  文
丙○○共同犯業務侵占罪，累犯，處有期徒刑拾月。
戊○○共同犯業務侵占罪，處有期徒刑捌月。
甲○○共同犯業務侵占罪，處有期徒刑捌月。
己○○犯故買贓物罪，處有期徒刑伍月，如易科罰金，以新臺幣
壹仟元折算壹日。
    事  實
一、丙○○前於民國（下同）97年間，因偽證等案件，經本院於
    97年12月19日及同年11月28日以97年度訴字第4525、4546號
    各判處有期徒刑確定，經更定其刑後，於98年3 月30日執行
    完畢（於本案構成累犯）。
二、緣丙○○、戊○○、甲○○等3 人，均係丁○○所開設位於
    臺北縣蘆洲市○○街大臺北農場集貨場「和億食品行」之員
    工，戊○○及丙○○同係負責該食品行冷凍庫之管理，甲○○則係負責該食品行冷凍食品之運送工作，均屬從事業務之
    人。丙○○竟基於意圖為自己不法之所有，自98年2 月間某
    日；而戊○○、丙○○及甲○○等3 人，則自同年4 月間某
    日起，基於意圖共同為自己不法所有之犯意，每週約4 至5
    次，分由戊○○負責接聽己○○（劉某所涉故買贓物犯行部
    分，詳如下述）洽購冷凍食品電話後，分由戊○○及丙○○
    、甲○○等3 人將劉某所訂購之冷凍食品自上址冷凍庫搬出
    ，分由其等3 人，騎乘該食品行車號：J8M-019 號之重型機
    車，將前揭冷凍食品載運至己○○所駕駛停放在大臺北農場
    集貨場停車場之車號：VF-0521 號自用小客車，而接續將業
    務上持有價值約新臺幣（下同）400 萬元之冷凍食品，以明
    顯低於市價約二成至三成間之價格販售與己○○，而所得價
    金並未繳回該食品行，由戊○○、丙○○及甲○○等3 人朋
    分花用，而將業務上持有之前揭冷凍食品，全數侵占入己。
三、己○○自98年2 月間某日起迄同年8 月間，均明知戊○○、
    丙○○及甲○○等3 人所販售之和億食品行冷凍食品，均係
    其等3 人實施業務上侵占之財產犯罪所侵占之贓物，竟仍基
    於故買贓物之犯意，每週約4 至5 次，接續在臺北縣蘆洲市
    ○○街大臺北農場集貨場之停車場，以明顯低於市價約二成
    至三成之價格，向戊○○、丙○○及甲○○等3 人購買該冷
    凍食品。嗣經警分別於98年8 月5 日上午6 時40分及7 時50
    分許，在大臺北農場集貨場停車場，及己○○址設臺北市○○區○○街173 號處所，起出如扣押物品目錄表（見臺灣板
    橋地方法院檢察署98年度偵字第21627 號卷第68、74、75頁
    所示）所示之冷凍食品而當場查獲，循線查悉上情。
四、案經丁○○訴由臺北市政府警察局刑事警察大隊移由臺灣板
    橋地方法院檢察署檢察官偵查起訴。
    理  由
一、本件係依刑事訴訟法第273 條之1 第1 項規定，以簡式審判
    程序審理，合先敘明。
二、上揭事實，迭據被告戊○○、丙○○及甲○○、己○○（含
    兼證人）等分別於警訊、偵查，以及本院程序中各坦承不諱
    ，核與證人（即告訴人）丁○○於警訊、偵查時之指訴情節
    ，互核相合，並有扣押物品目錄表（見臺灣板橋地方法院檢
    察署98年度偵字第21627 號卷第68、74、75頁所示），以及
    臺北市政府警察局物品發還領據（見臺灣板橋地方法院檢察
    署98年度偵字第21627 號卷第27、28頁所示）附卷可稽，足
    認被告等所為如上之任意性自白，核均與事實相符，足堪憑
    信。據上，本案事證積極明確，被告等之犯行，均可以被認
    定，應予以定罪處罰。
三、核被告丙○○、戊○○、甲○○所為，均係犯刑法第336 條
    第2 項之業務侵占罪；其等3 人，就於98年4 月間以後之行
    為，均有犯意之連絡暨行為之分擔，均為共同正犯；被告己○○所為，則係犯同法第349 條第2 項之故買贓物罪。被告
    丙○○、戊○○、甲○○、己○○分別各於密切接近之時、
    地，接續多次侵占其因執行業務所持有之物，以及故買贓物
    行為，各均係侵害同一之財產法益，其等逐一之舉動行為，
    獨立性薄弱，稽之社會一般健全之觀念，實難予以強行分離
    ，是其等所為，顯係出於單一之接續犯意，為接續犯，均僅
    應成立一罪；另被告丙○○有如上所述之犯罪科刑紀錄，並
    經執行完畢，有本院98年11月16日言詞辯論終結日查悉之臺
    灣高等法院被告前案紀錄表可按，是其於受有期徒刑執行完
    畢後，5 年以內故意再犯有期徒刑以上之本件之罪，為累犯
    ，應依刑法第47條第1 項規定加重其刑。爰分別審酌被告丙○○、戊○○、甲○○等之利用業務之便，將其業務上所持
    有他人之物占為己有變賣侵吞，致告訴人受有相當之財產上
    損害，殊屬非是，而被告己○○故買贓物行為，助長財產犯
    罪之不正之風，以及其等犯罪後均能全然坦白犯行之態度，
    以及兼衡其素行，犯罪之動機、目的、手段、方式暨綜合其
    他一切情狀等，分別酌情量處如主文所示之刑，並就被告己○○所處之刑，為易科罰金折算標準之諭知。
據上論斷，應依刑事訴訟法第273 條之1 第1 項、第299 條第1
項前段，刑法第28條、第336 條第2 項、第349 條第2 項、第47
條第1 項、第41條第1 項前段，刑法施行法第1 條之1 ，判決如
主文。
本案由檢察官乙○○提起公訴，經檢察官黃佳權到庭執行職務。
中    華    民    國    98    年    11    月    23    日
                        刑事第5 庭法  官  黎錦福
以上正本證明與原本無異。
如不服本判決應於收受送達後10日內向本院提出上訴書狀，並應
敘述具體理由；其未敘述上訴理由者，應於上訴期間屆滿後20日
內向本院補提理由書（均須按他造當事人之人數附繕本）「切勿
逕送上級法院」。
                                  書記官  蔡麗春
中    華    民    國    98    年    11    月    23    日
附錄本案所犯法條全文
中華民國刑法第336條
（公務公益侵占罪、業務侵占罪）
對於公務上或因公益所持有之物，犯前條第1 項之罪者，處1 年
以上7 年以下有期徒刑，得併科5 千元以下罰金。
對於業務上所持有之物，犯前條第1 項之罪者，處6 月以上5 年
以下有期徒刑，得併科3 千元以下罰金。
前二項之未遂犯罰之。
中華民國刑法第349條
（普通贓物罪）
收受贓物者，處3 年以下有期徒刑、拘役或5 百元以下罰金。
搬運、寄藏、故買贓物或為牙保者，處5 年以下有期徒刑、拘役
或科或併科1 千元以下罰金。
因贓物變得之財物，以贓物論。


司法院資訊處製作；財團法人民間司法改革基金會備份。
